【裁判字號】    99,抗,4
【裁判日期】    990125
【裁判案由】    請求返還借款    (證人裁罰)
【裁判全文】
臺灣高等法院高雄分院民事裁定             99年度抗字第4號
抗  告  人  甲○○
上列抗告人因當事人陽信商業銀行股份有限公司與王采甄間請求
返還借款事件，對於民國98年11月24日臺灣屏東地方法院98年度
重訴字第33號所為裁定提起抗告，本院裁定如下：
    主  文
抗告駁回。
抗告訴訟費用由抗告人負擔。
    理  由
一、抗告意旨略以：伊因原法院以證人身分通知而未到庭，經原
    裁定科以罰鍰在案。惟伊前服務於屏東市第二信用合作社，
    因辦理授信業務而涉案，經法院判處罪刑確定，並已服刑完
    畢，原認一切已重新開始，竟於民國98年10月接獲原法院作
    證通知，一時之間無法釋懷，身心嚴重失衡，庭期前一夜輾
    轉難眠，乃多服用一顆鎮定劑，詎因藥量過多，致錯過庭期
    方為清醒，因而延誤開庭，未能準時出庭作證。原法院未查
    明伊身體狀況及服藥情形，而為罰鍰之裁定，該裁定顯屬不
    當，爰請求廢棄原裁定等語。
二、按證人受合法之通知，無正當理由而不到場者，法院得以裁
    定處新台幣3 萬元以下罰鍰；證人已受前項裁定，經再次通
    知，仍不到場者，得再處新台幣6 萬元以下罰鍰，並得拘提
    之，民事訴訟法第303 條第1 項、第2 項定有明文。本件原
    法院以抗告人為證人，經通知於98年11月17日上午10時到場
    應訊，並註明無正當理由不到場之處罰規定，抗告人已於98
    年10月8 日下午3 時收受通知，有送達證書可稽（本院卷第
    8 頁）。抗告人雖以其因身心失衡，對於作證通知一時難以
    承受，因而服藥過量致延誤庭期云云，惟未能證明其確有服
    藥過量之必要，及提出確因服藥過量而錯過庭期始為清醒之
    證據，尚難採取。至於其接獲作證通知後，縱有精神不穩定
    情況，亦未達無法出庭之程度，自不得據以認定抗告人有正
    當理由而未到場情事，所辯自不足取。
三、綜上所述，抗告人經原法院合法之通知，無正當理由而不到
    場，致審理程序有所延宕，原法院因而處以罰鍰，並無違誤
    ，抗告意旨猶執前詞，指摘原裁定不當，為無理由，應駁回
    其抗告。
據上論結，本件抗告為無理由，依民事訴訟法第495 條之1 第1
項、第449 條第1 項、第95條、第78條，裁定如主文。
中    華    民    國    99    年    1     月    25    日
                            民事第五庭
                                審判長法官  蔡明宛
                                法      官  曾錦昌
                                法      官  魏式璧
以上正本證明與原本無異。
如不服本裁定應於送達後10日內向本院提出再抗告狀（並按他造
當事人之人數附繕本），並繳納再抗告費新臺幣1,000 元。
再為抗告應以適用法規顯有錯誤為理由，並委任律師為代理人。
中    華    民    國    99    年    1     月    25    日
                                書  記  官  林佳蓉
附註：
抗告人之配偶、三親等內之血親、二親等內之姻親，或抗告人為
法人、中央或地方機關時，其所屬專任人員具有律師資格並經法
院認適當者，亦得為第三審代理人。
抗告人或其法定代理人具有律師資格者及前項情形，應於提起抗
告或委任時釋明之。

司法院資訊處製作；財團法人民間司法改革基金會備份。
